【裁判字號】    99,易,928
【裁判日期】    991231
【裁判案由】    違反毒品危害防制條例
【裁判全文】
臺灣屏東地方法院刑事判決               99年度易字第928號
公  訴  人  臺灣屏東方法院檢察署檢察官
被      告  劉宏順
上列被告因毒品危害防制條例案件，經檢察官提起公訴（99年度
毒偵字第2184號），被告就被訴事實均為有罪之陳述，經本院告
知簡式審判程序之旨，並聽取被告與公訴人之意見後，本院裁定
進行簡式審判程序，判決如下：
    主  文
劉宏順施用第二級毒品，累犯，處有期徒刑陸月，如易科罰金，
以新臺幣壹仟元折算壹日；扣案之玻璃球吸食器壹個，沒收。
    事  實
一、劉宏順前因施用毒品案件，經本院以民國95年度訴字第100
    號判決公訴不受理，復經臺灣高等法院高雄分院以95年度上
    訴字第666 號判決撤銷原判決，並發回本院，再經本院以95
    年度訴更字第3 號判處應執行有期徒刑2 年2 月確定；復因
    違反槍砲彈藥刀械管制條例案件，經本院以95年度訴字第54
    4 號判處有期徒刑2 年確定；又因施用毒品案件，經本院以
    95年度訴字第863 號判處有期徒刑1 年1 月確定（該判決係
    協商判決）。嗣經入監執行各該有期徒刑後，上開本院95年
    度訴更字第3 號及95年度訴字第544 號二案復經本院96年度
    聲字第293 號裁定定應執行刑為有期徒刑4 年2 月確定，再
    經本院以96年度聲減字第1618號就本院95年度訴更字第3 號
    及95年度訴字第544 號二案裁定減刑並更定其應執行刑為有
    期徒刑2 年1 月確定，就本院95年度訴字第863 號裁定減刑
    為有期徒刑6 月15日確定，而於97年12月8 日因縮短刑期假
    釋出監（嗣接續執行另所處易服勞役30日，迄至98年1 月7
    日始出監），然又經撤銷假釋，再於98年6 月17日入監執行
    殘刑有期徒刑5 月17日，而於98年12月3 日執行完畢。
二、劉宏順前另因施用毒品案件，經本院裁定送觀察、勒戒後，
    因認無繼續施用毒品之傾向，而於87年7 月30日觀察、勒戒
    執行完畢釋放出所，並經臺灣屏東地方法院檢察署檢察官於
    同年12月31日以87年度偵字第4592號不起訴處分確定。劉宏
    順於上開觀察、勒戒執行完畢釋放後之5 年內，復因施用毒
    品案件，再經本院裁定送觀察、勒戒後，因認有繼續施用毒
    品之傾向，又經本院裁定令入戒治處所施以強制戒治，而再
    經送強制戒治，其此次所犯施用毒品案件，並經本院以88年
    度易字第1050號判處應執行有期徒刑8 月確定；且另因施用
    毒品案件，經本院以92年度訴字第792 號判處應執行有期徒
    刑11月確定，上開二案並均已執行完畢。嗣其又因施用毒品
    案件，再經本院分別判處罪刑及執行完畢在案（詳如上述）
    。詎其仍不知悔改，竟基於施用第二級毒品之犯意，於99年
    9 月5 日14時許，在其位於屏東縣屏東市○○路177 巷22弄
    3 號之前住處內，以將甲基安非他命置入玻璃球內燒烤，再
    吸食其煙霧之施用方式，施用甲基安非他命1 次。嗣於同年
    月6 日，劉宏順主動至屏東縣政府警察局屏東分局公館派出
    所自首施用第二級毒品海洛因之犯行，且同意警方至其上開
    前住處搜索，扣得其所有而供其施用第二級毒品所用之玻璃
    球吸食器1 個，並經警採集其尿液送驗結果呈甲基安非他命
    陽性反應，始獲上情。
二、案經屏東縣政府警察局屏東分局報告臺灣屏東地方法院檢察
    署檢察官偵查起訴。
    理  由
一、本件被告劉宏順所犯係死刑、無期徒刑、最輕本刑為3 年以
    上有期徒刑以外之罪，其於準備程序中就被訴事實為有罪之
    陳述，經法官告知簡式審判程序之旨，並聽取公訴人及被告
    之意見後，本院依刑事訴訟法第273 條之1 第1 項之規定，
    裁定進行簡式審判程序。
二、訊據被告對於上揭時、地，施用第二級毒品甲基安非他命之
    事實，坦承不諱；而被告為警查獲所採之尿液檢體，經送台
    灣檢驗科技股份有限公司以酵素免疫法及氣相層析質譜法檢
    驗結果，呈現甲基安非他命陽性反應，此有該公司99年9 月
    23日濫用藥物檢驗報告暨屏東縣政府警察局屏東分局毒品案
    件涉嫌人尿液採證編號姓名對照表（尿液編號：0000000 號
    ）各1 份附卷可稽；此外，復有被告所有而供其施用第二級
    毒品所用之玻璃吸食器1 個，扣案可憑，是被告施用第二級
    毒品之犯行，堪以認定，應予依法論科。
三、核被告所為，係犯毒品危害防制條例第10條第2 項之施用第
    二級毒品罪。被告持有第二級毒品後進而施用，其持有之低
    度行為應為施用之高度行為所吸收，故不另論其持有毒品罪
    。又被告前有如前揭犯罪事實欄所載論罪科刑及執行完畢之
    紀錄，此有臺灣高等法院被告前案紀錄表1 份在卷可佐，是
    被告於有期徒刑執行完畢後，5 年內故意再犯本件有期徒刑
    以上之罪，為累犯，應依法加重其刑。又被告於99年9 月6
    日，至警局表示施用第二級毒品海洛因，此有偵查報告、該
    日警詢調查筆錄各1 份在卷可查，是被告對於未經發覺之犯
    罪自首而接受裁判，合於刑法第62條前段自首之規定，應依
    法減輕其刑，並依法先加後減之。本院審酌被告施用毒品，
    足以戕害其身心，滋生其他犯罪，惡化治安，嚴重損及公益
    ，且被告前曾多次犯有施用毒品，並經強制戒治執行完畢釋
    放，其竟再為本件施用毒品犯行，顯見其不思悔改，自制力
    亦顯不佳；惟另考量被告主動自首其施用第二級毒品之犯行
    ，且其施用毒品之行為於本質上係屬自我戕害行為，反社會
    性之程度應屬較低，兼衡其犯罪動機、目的、智識程度等一
    切情狀，認檢察官具體求刑有期徒刑8 月，尚屬過重，爰量
    處如主文所示之刑，併諭知易科罰金之折算標準。扣案之玻
    璃吸食器1 個，為被告所有，且係供被告犯本件施用第二級
    毒品罪所用，已據被告自承在卷，爰依刑法第38條第1 項第
    2 款規定，併予宣告沒收。
據上論斷，應依刑事訴訟法第273 條之1 第1 項、第299 條第1
項前段，毒品危害防制條例第10條第2 項，刑法第11條前段、第
47條第1 項、第62條前段、第41條第1 項前段、第38條第1 項第
2款 ，判決如主文。
本案經檢察官鍾佩真到庭執行職務。
中    華    民    國    99    年    12    月    31    日
                  刑事第二庭  法  官  楊宗翰
以上正本證明與原本無異。
如不服本判決，應於收受送達後10日內向本院提出上訴書狀。
中    華    民    國    99    年    12    月    31    日
                              書記官  鍾小屏
附錄本判決論罪科刑法條全文：
毒品危害防制條例第10條
施用第一級毒品者，處6月以上5年以下有期徒刑。
施用第二級毒品者，處3年以下有期徒刑。

司法院資訊處製作；財團法人民間司法改革基金會備份。
